Inventaris van het archief van het Kantongerecht te Brielle, 1838-1979 (1995)
Nationaal Archief, Den Haag
- KANTONGERECHT, 1
  - Stukken van bijzondere aard, 1.2
    - Rechtspraak, 1.2.1
      - Strafzaken, 1.2.1.1
        - Register van strafbladen, kieskaarten en aanhoudingen., 1964-1990; 170; 1 deel
          Openbaarheid beperkt tot 01-01-2066
      - Burgerlijke zaken, 1.2.1.2
        - Kantonrechter, 1.2.1.2.1
          - Bij dagvaarding, 1.2.1.2.1.1
            - Rolregisters met vermelding van zittingsdata en uitspraken., 1928-1950, 1955-1961; 171-175; 1 kaartsysteem en 4 delen
              Zie voor de audiëntiebladen, processen-verbaal en minuten van vonnissen de inv. nrs. 210-231 en 236-242, voor de processtukken van 1928-1930 betreffende civiele zaken het inv.nr. 295, voor de processtukken betreffende huur- en arbeidszaken de inv.nrs. 296-301, 303 en 304.
              - 1928, jan. 04 - 1931, juli 29, 171
              - 1931, juli 29 - 1934, dec. 19, 172
              - 1935, jan. 02 - 1950, juli 19, 173
                Openbaarheid beperkt tot 01-01-2026
                Zie ook inv.nr. 174. Vanaf 1940 zijn hierin ook pachtzaken opgenomen.
              - 1948 - 1950, 174
                Zie ook inv.nr. 173.
              - 1955 - 1961, 175; kaartsysteem
                Openbaarheid beperkt tot 01-01-2037
            - Klappers met vermelding van naam van de eiser en de gedaagde en van het rolnummer., 1951-1959, 1963-1964, 1966-1979; 176-182; 1 kaartsysteem
              Zie voor de audiëntiebladen, processenverbalen en minuten van vonnissen de inv.nrs. 232-240, 244, 245 en 247-288, voor de processtukken betreffende huur- en arbeidszaken tot en met 1975 de inv.nrs. 302, 303 en 305-319.
              - 1951 - 1958, 176
                Openbaarheid beperkt tot 01-01-2034
              - 1959 - 1968, 177
              - 1969 - 1971, 178
              - 1972 - 1973, 179
              - 1974 - 1975, 180
              - 1976 - 1977, 181
              - 1978 - 1979, 182
            - Audiëntiebladen, processen-verbaal en minuten van vonnissen., 1838-1859, 1866-1929, 1931-1979; 183-288; 106 pakken
              Zie voor de rolregisters voor de jaren 1928, 1929, 1931-1950 en 1955-1961 de inv.nrs. 171-175, voor de klappers voor de jaren 1951-1979 de inv.nrs. 176-182.
              - 1838 - 1845 juni 05, 183
              - 1845, juni 12 - 1851, jan. 02, 184
              - 1851, jan 09 - 1852, 185
              - 1853 - 1854, 186
              - 1855 - 1859, 187
              - 1866 - 1874, feb. 03, 188
              - 1874, feb. 16 - 1877, 189
              - 1878 - 1880, 190
              - 1881 - 1882, 191
              - 1883 - 1884, 192
              - 1885 - 1887, 193
              - 1888 - 1890, 194
              - 1891 - 1892, 195
              - 1893 - 1897, 196
              - 1898 - 1904, 197
              - 1905 - 1908, 198
              - 1909 - 1911, 199
              - 1912 - 1914, 200
              - 1915 - 1916, 201
              - 1917 - 1918, 202
              - 1919 - 1920, 203
              - 1921 - 1922, 204
              - 1923, 205
              - 1924, 206
              - 1925, 207
              - 1926, 208
              - 1927, 209
              - 1928, 210
              - 1929, 211
              - 1931, 212
              - 1932, 213
              - 1933, 214
              - 1934, 215
              - 1935, 216
              - 1936, 217
              - 1937, 218
              - 1938, 219
              - 1939, 220
              - 1940, 221
              - 1941, 222
              - 1942, 223
              - 1943, 224
              - 1944 - 1945, 225
                Openbaarheid beperkt tot 01-01-2021
              - 1946, 226
                Openbaarheid beperkt tot 01-01-2022
              - 1947, 227
                Openbaarheid beperkt tot 01-01-2023
              - 1948, 228
              - 1949, jan. 05 - juni 08, 229
              - 1949, juni 15 - dec. 28, 230
              - 1950, 231
              - 1951, 232
              - 1952, 233
                Openbaarheid beperkt tot 01-01-2028
              - 1953, 234
                Openbaarheid beperkt tot 01-01-2029
              - 1954, 235
                Openbaarheid beperkt tot 01-01-2030
              - 1955, 236
              - 1956, 237
              - 1957, 238
                Openbaarheid beperkt tot 01-01-2033
              - 1958, 239
              - 1959, 240
              - 1960, 241
                Openbaarheid beperkt tot 01-01-2036
              - 1961, 242
              - 1962, 243
              - 1963, 244
              - 1964, 245
                Openbaarheid beperkt tot 01-01-2040
              - 1965, 246
              - 1966, 247
              - 1967, jan. 03 - juni 20, 248
              - 1967, juni 27 - dec. 19, 249
              - 1968, jan. 08 - juni 04, 250
              - 1968, juni 11 - dec. 24, 251
              - 1969, jan. 07 - juni 17, 252
              - 1969, juni 24 - dec. 23, 253
              - 1970, jan. 06 - mei 19, 254
                Openbaarheid beperkt tot 01-01-2046
              - 1970, mei 26 - sep. 01, 255
              - 1970, sep. 08 - dec. 29, 256
              - 1971, jan. 05 - mei 18, 257
              - 1971, mei 25 - sep. 28, 258
              - 1971, okt. 05 - dec. 28, 259
              - 1972, jan. 04 - apr. 25, 260
                Openbaarheid beperkt tot 01-01-2048
              - 1972, mei 02 - aug. 29, 261
              - 1972, sep. 05 - dec. 19, 262
              - 1973, jan. 02 - apr. 24, 263
              - 1973, mei 01 - juli 10, 264
              - 1973, juli 17 - okt. 16, 265
              - 1973, okt. 23 - dec. 18, 266
              - 1974, jan. 08 - mrt. 12, 267
              - 1974, mrt. 19 - juni 18, 268
              - 1974, juni 25 - sep. 24, 269
              - 1974, okt. 01 - dec. 24, 270
              - 1975, jan. 07 - mei 06, 271
              - 1975, mei 13 - sep. 30, 272
              - 1975, okt. 07 - dec. 30, 273
              - 1976, jan. 06 - apr. 06, 274
                Openbaarheid beperkt tot 01-01-2052
              - 1976, apr. 13 - juni 29, 275
              - 1976, juli 06 - sep. 28, 276
              - 1976, okt. 05 - dec. 28, 277
              - 1977, jan. 04 - mrt. 29, 278
              - 1977, apr. 05 - juni 28, 279
              - 1977, juli 05 - sep. 27, 280
              - 1977, okt. 04 - dec. 20, 281
              - 1978, jan. 03 - apr. 25, 282
              - 1978, mei 02 - sep. 05, 283
              - 1978, sep. 12 - dec. 19, 284
              - 1979, jan. 09 - mrt. 27, 285
              - 1979, apr. 03 - juni 26, 286
              - 1979, juli 03 - okt. 09, 287
              - 1979, okt. 16 - dec. 18, 288
            - Registers van aantekeningen van zittingen., 1956-1974; 289-294; 6 delen
              - 1956, okt. 31 - 1961, mei 09, 289
                Hierin ook aantekeningen van pachtzittingen.
              - 1961, mei 16 - 1965, nov. 30, 290
              - 1965, dec. 07 - 1968, okt. 15, 291
              - 1968, okt. 22 - 1971, feb. 23, 292
              - 1971, mrt. 02 - 1972, aug. 15, 293
              - 1972, aug. 29 - 1974, mei 07, 294
            - Processtukken betreffende civiele zaken., 1927-1930; 295
              Zie voor het rolregister vanaf 1928 inv.nr. 171.
            - Processtukken betreffende huur- en arbeidszaken., 1929-1975; 296-319; 22 pakken en 2 omslagen
              Zie voor de rolregisters voor de jaren 1929-1950 en 1955-1961 de inv.nrs. 171-175, voor de klappers voor de jaren 1951-1959, 1963-1964 en 1966-1975 de inv.nrs. 176-180.
              - 1929, okt. 23 - 1933, okt. 04, 296
              - 1933, okt. 04 - 1940, okt. 30, 297
              - 1940, nov. 02 - 1943, dec. 21, 298
              - 1944, feb. 09 - 1946, dec. 11, 299
              - 1947, jan. 08 - 1949, apr. 06, 300
              - 1949, mei 11 - 1950, dec. 20, 301
              - 1951, jan. 03 - 1954, mei 26, 302
              - 1954, juli 07 - 1959, sep. 30, 303
              - 1960, sep. 14 - 1962, nov. 28, 304
              - 1963, dec. 17 - 1965, dec. 14, 305
              - 1966, 306
              - 1967, 307
              - 1968, 308; omslag
              - 1969, 309
              - 1970, 310; omslag
              - 1971, 311
              - 1972, jan. 11 - mei 30, 312
              - 1972, juni 06 - nov. 28, 313
              - 1973, jan. 02 - juni 26, 314
              - 1973, juni 26 - nov. 30, 315
              - 1974, jan. 08 - 1974, mei 22, 316
              - 1974, juni 26 - 1974, nov. 22, 317
              - 1974, dec. 13 - 1975, juni 26, 318
              - 1975, juni 26 - 1975, dec. 12, 319
            - Registers voor rekesten tot inleiding van een contentieuze procedure., 1953-1971, 1978-1984; 320-322; 3 delen
              - 1953, jan. 02 - 1963, nov. 28, 320
              - 1963, dec. 24 - 1971, dec. 22, 321
              - 1978, nov. 07 - 1984, mrt. 15, 322
                Openbaarheid beperkt tot 01-01-2060
          - Bij rekest, 1.2.1.2.1.2
            - Processtukken betreffende civiele zaken., 1868-1903; 323; 1 omslag
            - Registers van rekesten tot uitvaardiging van een rechtelijke bevel tot betaling., 1961-1976; 324-328; 5 delen
              - 1961, jan. 01 - 1962, aug. 30, 324
              - 1962, sep. 03 - 1965, dec. 31, 325
              - 1966, jan. 05 - 1970, mei 26, 326
              - 1970, mei 26 - 1973, aug. 10, 327
              - 1973, aug. 10 - 1976, dec. 31, 328
        - Pachtkamer, 1.2.1.2.2
          - Bij dagvaarding, 1.2.1.2.2.1
            - Register van pachtzaken met vermelding van rolnummer., 1951-1956; 329; 1 kaartsysteem
              Zie ook voor de jaren 1940-1950 het inv.nr. 173. Zie voor de audiëntiebladen en minuten van vonnissen het inv.nr. 335, voor de processtukken de inv.nrs. 342-345.
            - Klappers op naam van de eiser en de gedaagde met vermelding van rolnummer., 1951-1971, 1973; 330; 1 kaartsysteem
              Zie voor de audiëntiebladen en de minuten van vonnissen tot en met 1973 de inv.nrs. 335-338, voor de processtukken betreffende pachtzaken de inv.nrs. 342-358.
            - Audiëntiebladen en minuten van vonnissen., 1938-1979; 331-338; 8 pakken
              Zie voor het register voor de jaren 1951-1956 het inv.nr. 329, voor de klappers voor de jaren 1951-1971 en 1973 het inv.nr. 330.
              - 1938 - 1939, 331
              - 1940 - 1942, 332
              - 1943 - 1946, 333
              - 1947 - 1950, 334
              - 1951 - 1957, 335
              - 1958 - 1964, 336
              - 1965 - 1970, 337
              - 1971 - 1979, 338
            - Register van aantekeningen van zittingen., 1956, okt. 31 - 1961, mei 09; 289
            - Processtukken betreffende pachtzaken., 1939-1979; 339-362; 23 pakken en 1 omslag
              Zie voor het register voor de jaren 1951-1956 inv.nr. 329, voor de klappers voor de jaren 1951-1971 en 1973 het inv.nr. 330.
              - 1939 - 1941, 339
              - 1942 - 1943, 340
              - 1944 - 1947, 341
              - 1948 - 1951, 342
              - 1952 - 1953, 343
              - 1954, 344
              - 1955 - 1957, 345
              - 1958, 346
                Rolnr. 2 bevat 2 tekeningen.
              - 1959, 347
              - 1960, 348
              - 1961, 349
              - 1962 - 1963, 350
              - 1964, 351
                Rolnr. 7 bevat 2 tekeningen.
              - 1965, 352
              - 1966, 353
              - 1967, 354
              - 1968, 355
              - 1969, 356
                Rolnr. 6 bevat 1 tekening.
              - 1970 - 1971, 357
              - 1972 - 1974, 358
              - 1975, 359; omslag
              - 1976, 360
                Rolnr. 8 bevat 1 tekening.
              - 1977, 361
              - 1978 - 1979, 362
          - Bij rekest, 1.2.1.2.2.2
            - Stukken betreffende beslissingen van de kamer voor crisis-pachtzaken op verzoekschriften inzake ontheffing van betaling van pacht., 1932-1936; 363-364; 2 pakken
              Geordend op datum van beslissing.
              - 1932, sep. 12 - 1933, jan. 27, 363
              - 1933, feb. 03 - 1936, juli 08, 364
            - Rolregister betreffende pachtverlengingen., 1940-1950; 173
              Zie voor de processtukken vanaf 1943 de inv.nrs. 368-371.
            - Registers op rekestnummer met vermelding van zittingsdata en uitspraken., 1953-1956; 365; 1 kaartsysteem
              Zie voor de processtukken de inv.nr. 373-375.
            - Klappers op naam van verzoeker en verweerder met vermelding van rekestnummer., 1953-1971, 1974; 366; 1 kaartsysteem
              Zie voor de processtukken de inv.nrs. 373-381.
            - Audiëntiebladen betreffende pachtverlengingen., 1968-1979; 367; 1 omslag
            - Processtukken betreffende pachtverlengingen., 1943-1979; 368-382; 15 pakken
              Zie voor de registers voor de jaren 1943-1950 en 1953-1956 de inv.nrs. 173 en 365, voor de klappers voor de jaren 1953-1971 en 1974 het inv.nr. 366.
              - 1943 - 1945, 368
              - 1946 - 1947, 369
              - 1948, 370
              - 1949 - 1950, 371
              - 1951 - 1952, 372
              - 1953, 373
              - 1954 - 1955, 374
              - 1956, 375
              - 1957 - 1958, 376
              - 1959 - 1960, 377
              - 1961 - 1964, 378
                Rolnr. 9/64 bevat 1 tekening.
              - 1965 - 1969, 379
              - 1970 - 1973, 380
              - 1974 - 1977, 381
              - 1978 - 1979, 382
    - Buitengerechtelijke zaken, 1.2.2
      - Voogdijzaken, 1.2.2.1
        - Register van benoemingen van voogden, toeziend voogden, curators en toeziend curators., 1870-1949; 383; 1 deel
          Niet raadpleegbaar
        - Voogdijregisters op naam van de onder voogdij gestelde., 1909-1979; 384-391; 1 kaartsysteem en 4 delen
          Kaartsysteem op alfabetische volgorde en op jaar van meerderjarigheid. Zie voor de klapper voor de jaren 1909-1932 het inv.nr. 393.
          - 1909 - 1917, jan. 29, 384; deel
          - 1917, feb. 12 - 1921, juni 22, 385; deel
          - 1921, juli 04 - 1929, sep. 28, 386; deel
          - 1929, okt. 03 - 1933, 387; deel
          - 1931 - 1947, 388
          - 1948 - 1960, 389
          - 1961 - 1973, 390
          - 1974 - 1979, 391
        - Voogdijregisters op naam van de vader en de moeder met vermelding van het voogdijbewindsnummer en de naam van de voogd en de toeziend voogd., 1953, 1956, 1958-1964, 1966-1979; 392; 1 kaartsysteem
          Op jaar van meerderjarigheid, alfabetisch geordend.
        - Klapper op de voogdijregisters., 1909-1932; 393; 1 deel
          Zie voor de registers de inv.nrs. 384-388.
      - Overige buitengerechtelijke zaken, 1.2.2.2
        - Processtukken inzake het curatelenbewind over de curandi., 1951-1995; 394-398; 5 pakken
          - Registratienummers: C 0121 - C 1335., 394
            Openbaarheid beperkt tot 01-01-2071
          - Registratienummers: C 1458 - C 1892., 395
          - Registratienummers: C 1993 - C 3352., 396
          - Registratienummers: C 3414 - C 3930., 397
          - Registratienummers: C 4031 - C 8686., 398
        - Akten en beschikkingen., 1839-1869, 1884 - 1929; 399-511; 113 pakken
          - 1839, 399
          - 1840, nrs. 001 - 050., 400
          - 1840, nrs. 051 - 105., 401
          - 1841, 402
          - 1842, 403
          - 1843, nrs. 003 - 060., 404
          - 1843, nrs. 061 - 119., 405
          - 1844, nrs. 001 - 080., 406
          - 1844, nrs. 081 - 141., 407
          - 1845, 408
          - 1846, 409
          - 1847, 410
          - 1848, 411
          - 1849, nrs. 001 - 090., 412
          - 1849, nrs. 091 - 147., 413
          - 1850, 414
          - 1851, nrs. 001 - 105., 415
          - 1851, nrs. 106 - 185., 416
          - 1852, 417
          - 1853, 418
          - 1854, 419
          - 1855, nrs. 002 - 104., 420
          - 1855, nrs. 105 - 198., 421
          - 1856, 422
          - 1857, nrs. 001 - 078., 423
          - 1857, nrs. 082 - 155., 424
          - 1858, nrs. 001 - 100., 425
          - 1858, nrs. 101 - 199., 426
          - 1859, 427
          - 1861, nrs. 002 - 070., 428
          - 1861, nrs. 071 - 179., 429
          - 1862, nrs. 001 - 100., 430
          - 1862, nrs. 101 - 200., 431
          - 1863, nrs. 001 - 095., 432
          - 1863, nrs. 096 - 172., 433
          - 1864, nrs. 001 - 089., 434
          - 1864, nrs. 090 - 175., 435
          - 1865, nrs. 001 - 090., 436
          - 1865, nrs. 091 - 166., 437
          - 1866, nrs. 003 - 069., 438
          - 1866, nrs. 071 - 144., 439
          - 1867, nrs. 001 - 090., 440
          - 1867, nrs. 091 - 193., 441
          - 1868, nrs. 002 - 090., 442
          - 1868, nrs. 091 - 188., 443
          - 1869, nrs. 001 - 085., 444
          - 1869, nrs. 086 - 172., 445
          - 1884, nrs. 002 - 096., 446
          - 1884, nrs. 098 - 189., 447
          - 1885, nrs. 001 - 142., 448
          - 1885, nrs. 146 - 254., 449
          - 1886, 450
          - 1887, 451
          - 1888, nrs. 001 - 120., 452
          - 1888, nrs. 121 - 228., 453
          - 1889, nrs. 002 - 117., 454
          - 1889, nrs. 118 - 227., 455
          - 1890, 456
          - 1891, nrs. 001 - 109., 457
          - 1891, nrs. 111 - 231., 458
          - 1892, nrs. 001 - 105., 459
          - 1892, nrs. 106 - 255., 460
          - 1893, nrs. 001 - 240., 461
          - 1894, nrs. 002 - 131., 462
          - 1894, nrs. 132 - 270., 463
          - 1895, 464
          - 1896, nrs. 001 - 109., 465
          - 1896, nrs. 110 - 214., 466
          - 1897, nrs. 001 - 108., 467
          - 1897, nrs. 109 - 223., 468
          - 1898, 469
          - 1899, 470
          - 1900, nrs. 002 - 114., 471
          - 1900, nrs. 115 - 245., 472
          - 1901, nrs. 001 - 135., 473
          - 1901, nrs. 136 - 251., 474
          - 1902, nrs. 001 - 100., 475
          - 1902, nrs. 101 - 223., 476
          - 1903, 477
          - 1904, 478
          - 1905, 479
          - 1906, 480
          - 1907, nrs. 001 - 100., 481
          - 1907, nrs. 101 - 223., 482
          - 1908, nrs. 001 - 100., 483
          - 1908, nrs. 101 - 186., 484
          - 1909, nrs. 001 - 099., 485
          - 1909, nrs. 101 - 213., 486
          - 1910, 487
          - 1911, 488
          - 1912, nrs. 001 - 099., 489
          - 1912, nrs. 100 - 203., 490
          - 1913, nrs. 001 - 109., 491
          - 1913, nrs. 110 - 207., 492
          - 1914, nrs. 001 - 088., 493
          - 1914, nrs. 089 - 179., 494
          - 1915, nrs. 001 - 110., 495
          - 1915, nrs. 111 - 198., 496
          - 1916, nrs. 001 - 080., 497
          - 1916, nrs. 081 - 221., 498
          - 1917, 499
          - 1918, 500
          - 1919, 501
          - 1920, 502
          - 1921, 503
          - 1922, 504
          - 1923, 505
          - 1924, 506
          - 1925, 507
          - 1926, 508
          - 1927, 509
          - 1928, 510
          - 1929, 511
        - Beschikkingen tot voorlopige plaatsing in een gesticht voor krankzinnigen., 1915, 1917-1929; 512-513; 2 pakken
          - 1915, 1917 - 1921, 512
          - 1922 - 1929, 513
        - Audiëntiebladen van de extra judiciële zittingen., 1974-1979; 514; 1 pak
    - Huishoudelijke en griffiezaken, 1.2.3
      - Repertoires ten dienste van de administratie der buitengerechtelijke verrichtingen., 1838-1849, 1906-1929, 1932-1980; 515-520; 3 delen en 3 omslagen
        - 1838 - 1849, 515
        - 1906 - 1929, 516
        - 1932 - 1952, 517
        - 1953, jan. 07 - 1960, nov. 11, 518; deel
        - 1960, nov. 15 - 1973, nov. 09, 519; deel
        - 1973, nov. 09 - 1980, dec. 31, 520; deel
      - Hulpregisters ten dienste van de administratie der buitengerechtelijke verrichtingen., 1953-1962, 1971-1981; 521-522; 2 delen
        - 1953, mrt. 06 - 1962, dec. 28, 521
        - 1971, juni 28 - 1981, juni 17, 522
          Openbaarheid beperkt tot 01-01-2057
      - Ingekomen brief van de minister van Justitie met betrekking tot de goedgekeurde reglementwijziging betreffende de dagen en uren van terechtzittingen., 1880; 523; 1 stuk
      - Register voor inschrijving van protesten van non-acceptatie en non-betaling., 1885-1901; 524; 1 stuk
      - Deurwaardersreglement., 1924-1925; 525; 1 deel
      - Statistische gegevens van het Kantongerecht Brielle over de jaren 1938-1979., 1939-1940, 1949-1979; 526; 1 pak